臺灣高等法院交通事件裁定　　　　　　 94年度交抗字第382號
抗　告　人
即受處分人　甲○○
上列抗告人因違反道路交通管理處罰條例案件，不服臺灣板橋地
方法院中華民國94年5月3日裁定（94年度交聲字第324 號），提
起抗告，本院裁定如下：
    主  文
原裁定撤銷，發回臺灣板橋地方法院。
    理  由
一、抗告意旨略以：案發時非抗告人駕駛車輛，員警未予明察，
    且本案係相對人黃進傳未依規定強行轉彎所致，為此提出抗
    告云云。
二、原審裁定略以：(一)本件異議人即受處分人於九十三年八月
    二十四日十七時四十九分許，駕駛M8-230號營業小客車，在
    臺北縣土城市○○路○段、大安路口發生交通事故，經臺北
    縣政府警察局土城交通分隊警員對其實施呼氣酒精濃度檢測
    ，測得其呼氣所含酒精濃度高達每公升零點九二毫克超過標
    準值違規，為警當場掣單舉發等情，有臺北縣警察局九十三
    年八月二十四日北縣警交字第C00000000 號舉發違反道路交
    通管理事件通知單影本1紙在卷可稽。(二)證人即當時肇事
    之對造駕駛人黃進傳於原審訊問時到庭具結證稱：「... 我
    發生碰撞之後，第一個動作，就先將車子停在路邊，立刻去
    看對方肇事車輛，避免對方跑掉。對方的車子也有停下來，
    我看到甲○○從駕駛座下來，還有一位他的朋友從右前座乘
    客座下車。他們下車後有跟我交談，甲○○的態度還可以，
    他朋友態度比較兇，叫我們各自處理就好。我們後來有去土
    城分局製作筆錄。警察有對二邊駕駛做酒測。甲○○的朋友
    沒有一起到警察局去，他已經先跑掉了。」、「（問：你確
    定看到甲○○從駕駛座停車下來？）確定，我有看到。」等
    語（見原審九十四年四月二十六日訊問筆錄），徵諸證人黃
    進傳與異議人素不相識，並無宿怨，亦無仇隙，應無僅因車
    禍即設詞誣攀異議人而使自身觸犯偽證罪刑罰之必要。復衡
    諸證人黃進傳於甫發生車禍後隨即下車查看係為避免肇事者
    逃離，倘該友人係駕駛人，其豈有未等待警方前來處理即容
    任真正肇事者逕自離去之理。是本件異議人否認前開違規行
    為所為之辯解，實不足採，其有上開違規行為，事證明確，
    足堪認定。從而，原審因認原處分機關依法裁處異議人罰鍰
    新臺幣五萬七千元，並吊扣駕駛執照十二個月。核無違誤，
    而為駁回異議之裁定，固非無見。
三、惟按汽車駕駛人飲用酒類或其他類似物後其吐氣所含酒精濃
    度超過每公升零點二五毫克或血液中酒精濃度超過百分之零
    點零五以上者，不得駕車；又汽車駕駛人，駕駛汽車經測試
    檢定酒精濃度超過規定標準者，處新臺幣一萬五千元以上六
    萬元以下罰鍰，並當場移置保管其車輛及吊扣其駕駛執照一
    年，道路交通安全規則第一百十四條第二款、道路交通管理
    處罰條例第三十五條第一項第一款固分別定有明文。然本件
    抗告人既一再爭執其於案發時，非由其駕駛車輛，且請求傳
    訊陳龍升、林子清等人做證，以證明此事，況證人黃進傳係
    屬對造駕駛人，其與抗告人立場相左，其證詞是否全然可採
    ？是否應再傳喚陳龍升、林子清等證人，以釐清事實？允宜
    詳為查核審究。原裁定逕予駁回抗告人之異議，難昭折服，
    容有未洽。抗告意旨，指摘原裁定不當，非無理由，應由本
    院將原裁定予以撤銷，發回原審法院，更為適法之裁判。
據上論斷，應依道路交通管理處罰條例第八十九條，刑事訴訟法
第四百十三條前段，裁定如主文。
中　　華　　民　　國　　94　　年　　6　　月　　10 　　日
                  交通法庭審判長法　官  陳貽男
　　　　　　　　　　      　　　法  官  許仕楓
　　　　　　　　　　　　　    　法  官  李世貴
以上正本證明與原本無異。
不得再抗告。
                                書記官  魏汝萍
中　　華　　民　　國　　94　　年　　6　　月　　10 　　日
